【裁判字號】    95,交聲,766
【裁判日期】    951024
【裁判案由】    違反道路交通管理處罰條例聲明異議
【裁判全文】
臺灣士林地方法院交通事件裁定         95年度交聲字第766號
原處分機關  臺北市交通事件裁決所
異  議  人
即受處分人  甲○○
上列異議人即受處分人因違反道路交通管理處罰條例案件，對於
臺北市交通事件裁決所民國95年9 月21日所為之處分（原處分案
號：北市裁二字第裁22-AGJ102740號）聲明異議，本院裁定如下
：
    主  文
異議駁回。
    理  由
一、按汽車（依道路交通管理處罰條例第3 條第8 款之規定，包
    括機器腳踏車）駕駛人，駕車行駛人行道者，處新臺幣（下
    同）600 元以上1,800 元以下罰鍰，並記違規點數1 點，道
    路交通管理處罰條例第45條第6 款、第63條第1 項第1 款分
    別定有明文。
二、原處分意旨略以：異議人即受處分人甲○○於民國95年7 月
    2 日下午16時36分，駕駛車牌號碼BJL-116 號重型機車，在
    臺北市○○路○ 段經警攔停舉發「行駛人行道」，依道路交
    通管理處罰條例第45條第6 款處罰鍰600 元整，並依同條例
    第63條第1 項記違規點數1 點等語。
三、異議意旨略以：異議人即受處分人甲○○於95年7 月2 日騎
    駛車牌號碼BJL-116 號機車至臺北市○○路○ 段，為臺北市
    政府警察局內湖分局警員蕭文隆開立違規通知單（舉發案號
    ：掌電字第AGJ102 740號），茲因：(一)道路交通管理處罰條
    例第90條之3 規定：「在人行道10公尺內，公路主管機關、
    市區道路主管機關或警察機關得在不妨害行人通行或行車安
    全無虞之原則，設置必要之標誌或標線另行規定機器腳踏車
    、慢車之停車處所」，而違規地點應依前開規定設置機器腳
    踏車之停車處所，卻未設置；(二)舉發員警告知異議人：「人
    行道可停機車，不會被取締，開立違規通知單，亦不會被拖
    吊」，經查該路段未劃停車格可停車，與上開交通法令規範
    不符、矛盾；(三)內湖分局孫福佐警員處理內湖派出所員警亦
    有在人行道騎樓騎駛警用機車之違規，卻未遭取締，足見處
    罰標準不一，似有護短、官官相護乙情，綜上理由，爰依法
    聲明異議云云。
四、經查：
  (一)異議人騎駛車牌號碼BJL-116 號重型機車，於95年7 月2 日
    16時36分許，行駛臺北市○○路○ 段附近人行道，為警當場
    攔查，經警以掌上型電腦製單舉發「行駛人行道」違規之事
    實，除為異議人不爭外，並有臺北市政府警察局掌電字第AG
    J102740 號舉發違反道路交通管理事件通知單1 紙附卷可稽
    。
  (二)異議人固執道路交通管理處罰條例第90條之3 ：「人行道在
    不妨害行人通行或行車行車安全無虞之原則，設置必要之標
    誌或標線另行規定機器腳踏車、慢車之停車處所」之規定及
    當日停車時員警曾告知在該處停車不會被拖吊等詞置辯，惟
    其遭舉發之違規事實為騎駛機車「行駛人行道」，與該處是
    否准予停車無涉，縱該處准許其停車，亦不等同於異議人即
    得騎駛機車行駛於人行道，而應以牽曳方式移動至准許停車
    之處所停車，異議人對上開法條規範意旨顯有誤會。
  (三)又按有相同之違規事件而未受相同之取締，係涉及主管機關
    行使行政裁量權適法與否之問題，然該因違規而遭取締之行
    為人，亦不得主張「不法之平等」，從而縱確另有員警亦騎
    駛警用機車行駛於人行道，未受取締，亦無從據此解免其於
    人行道上行駛機車之違規責任。本件異議人之違規事證既已
    臻明確，原處分機關據以援引首揭規定，裁處異議人即受處
    分人罰鍰600 元，並記違規點數1點 之處分，核無不當，本
    件異議為無理由，應予駁回。
據上論斷，應依道路交通案件處理辦法第19條，裁定如主文。
中    華    民    國    95    年    10    月    24    日
                  交通法庭法  官 許辰舟
以上正本證明與原本無異。
如不服本裁定應於裁定送達後5日內向本院提出抗告狀。
                          書記官  洪忠改
中    華    民    國    95    年    10    月    24    日


司法院資訊處製作；財團法人民間司法改革基金會備份。
